臺灣臺中地方法院刑事判決　　　　　　 96年度交易字第406號
公　訴　人　台灣臺中地方法院檢察署檢察官
被　　　告　甲○○
　　　　　　　　　　　0
上列被告因公共危險案件，經檢察官提起公訴（96年度偵字第43
91號），本院判決如下：
    主    文
甲○○服用酒類，不能安全駕駛動力交通工具而駕駛，處拘役伍
拾玖日，如易科罰金，以新臺幣壹仟元折算壹日。
    犯罪事實
一、甲○○於民國96年1月27日凌晨1時許，在臺中縣豐原市○○
    街69號5樓之10號飲用酒類後，已達不能安全駕駛動力交通
    工具之程度，詎仍不顧大眾之公共安全，騎乘車牌號碼LAT-
    497號重型機車，沿臺中縣豐原市○○路往信義街方向行駛
    ，於同日凌晨2時許，行經臺中縣豐原市○○路47號前時，
    適有員警於該處執行臨檢勤務，因見甲○○所騎乘之上開機
    車沿途鳴按喇叭，遂上前臨檢盤查，經於同日凌晨2時15分
    許以酒精檢測器檢測，測得其飲酒後呼氣中酒精濃度達每公
    升0.61毫克而查知上情。
二、案經臺中縣警察局豐原分局報請臺灣臺中地方法院檢察署檢
    察官偵查起訴。
    理  由
一、查檢察官及被告甲○○對於本判決所引用之下列各項證據方
    法之證據能力，於本院均表示無意見，且於法院調查證據時
    ，知有刑事訴訟法第159條第1項不得為證據之情形，亦未於
    言詞辯論終結前聲明異議，茲審酌該等言詞陳述及書面陳述
    作成時之情況，認並無不宜作為證據之情事，依刑事訴訟法
    第159條之5之規定，自得作為證據，合先敘明。
二、訊據被告甲○○固坦承有於前揭時、地飲用酒類之事實，然
    矢口否認有何酒後騎車之犯行，辯稱：當天晚上8點多，我
    從我的住處騎車騎到那邊將近2分鐘，因為我的機車喇叭有
    故障，所以我才停在臺中縣豐原市○○路47號前，之後就回
    家看電視，喝了兩杯藥酒，之後回去要將機車牽回，就遇到
    警方盤查，我當時只有牽機車而沒有騎機車云云。惟查，證
    人即臺中縣警察局豐原分局豐東派出所警官楊民光於檢察事
    務官詢問時證稱：伊於96年1月27日凌晨1時許，在臺中縣豐
    原市○○路47號執行網咖臨檢勤務，伊巡邏車當時是停在中
    興路的雙號邊，停好車後就走過去47號門口，伊親眼看到被
    告騎機車頭戴安全帽，由中興路與田心路口往中興路與信義
    街口的方向沿途鳴按喇叭，當時被告有開機車大燈，被告看
    到我們警察，就馬上騎到豐原市○○路47號網咖旁邊隔壁的
    騎樓，我馬上請廖榮輝員警及李旻賢員警過去盤查等語，另
    一證人即同派出所員警廖榮輝亦於檢察事務官詢問時證稱：
    伊當時上前盤查被告，被告之機車有插鑰匙，但看到警察上
    前後就馬上熄火，被告當時有戴安全帽等語，與被告所辯不
    符，並參諸被告上開辯詞，亦與常理有違，蓋若被告當時係
    先從家裡騎車約2分鐘而因機車喇叭故障，則其逕可直接將
    機車騎回其住處停放，或逕將機車騎去修理，焉會將機車停
    放於該處後，再步行返回住處飲用酒類，再於深夜飲酒後步
    行至該處欲將機車牽回？足認被告所辯伊當時只有牽機車而
    沒有騎機車云云，顯係飾卸之詞，不足採信。此外，復有刑
    法第一百八十五條之三查獲後測試、觀察職務報告及酒精測
    定紀錄表各1紙在卷可稽，足認被告確有於上開時、地酒後
    騎車之事實。再按刑法第185條之3所稱服用酒類或其他相類
    之物，不能安全駕駛動力交通工具之公共危險條款，屬抽象
    危險犯，此種抽象危險犯係伴隨飲酒過量之行為而當然成立
    。換言之，只需客觀上有此種行為出現，危險即視為存在，
    其是否果真肇事，均不影響公共危險罪責之成立。且參考德
    、美等國之認定標準，對於酒精濃度呼氣已達成每公升0.55
    毫克，或血液酒精濃度達0.11%以上，肇事率為一般正常人
    之10倍，認為已達「不能安全駕駛」之標準。是本件被告犯
    行，堪以認定。
三、核被告所為，係犯刑法第185條之3之公共危險罪。爰審酌被
    告前雖無不良犯案紀錄，有臺灣高等法院被告前案紀錄表附
    卷可稽，惟其酒後騎車已屬不該，而於為警查獲後仍飾詞圖
    卸刑責，毫無悔意等一切情狀，量處如主文所示之刑，並諭
    知易科罰金之折算標準，以資儆懲。
據上論斷，應依刑事訴訟法第二百九十九條第一項前段，刑法第
一百八十五條之三、第四十一條第一項前段，刑法施行法第一條
之一第一項、第二項但書，判決如主文。
中　　華　　民　　國　　96　　年　　6　　 月　　7　　 日
                  刑事第十五庭  法  官  郭瑞祥
上正本證明與原本無異。
如不服本判決，應於送達後十日內向本院提出上訴狀（須附繕
本），上訴於台灣高等法院台中分院。
                                書記官  賴亮蓉
中　　華　　民　　國　　96　　年　　6 　　月　　7 　　日
附錄論罪科刑法條
中華民國刑法第185條之3
（重大違背義務致交通危險罪）
服用毒品、麻醉藥品、酒類或其他相類之物，不能安全駕駛動力
交通工具而駕駛者，處1年以下有期徒刑、拘役或3萬元以下罰金
。
